臺灣苗栗地方法院刑事判決　　　　　　　　　　　　九十一年度簡上字第三四號
　　公　訴　人　臺灣苗栗地方法院檢察署檢察官
　　上　訴　人　乙○○
　　（即被告）
右上訴人因毀損案件，不服本院簡易庭民國九十一年一月十八日九十一年度苗簡字第
八九八號第一審簡易判決（聲請案號：台灣苗栗地方法院檢察署九十年度偵字第三九
四三號），提起上訴，本院管轄之第二審判決如左：
    主  文
上訴駁回。
    事實及理由
一、本案經本院審理結果，認第一審簡易判決認事用法及量刑均無不當，應予維持，
    並引用第一審判決書記載之事實、證據及理由（如附件）。
二、上訴意旨略以：本件抽水馬達及水管為上訴人所有，業據證人賴仕廷證實，有檢
    察官聲請簡易判決處刑書第二頁第二行可稽，是既為被告所有，非「他人」之物
    ，即無毀損可言。且依經驗法則，被告豈有毀損自己之物之理。又該抽水馬達及
    水管僅因清除井邊雜草而將水管異動，縱有損壞，亦未致喪失效用之程度，僅屬
    尋常之損害，有證人李萬枝為證云云。惟查，上訴意旨指稱該被毀損之物係其所
    有，業經「證人賴仕廷證實，有檢察官聲請簡易判決處刑書第二頁第二行可稽」
    云云，經查該行文字係指「賴仕廷證實，該抽水馬達及水管為告訴人所有」，而
    所謂「告訴人」係指被害人甲○○，原非上訴人乙○○，上訴人竟誤以為前開文
    字係指檢察官認定該物為其所有，並引以為上訴理由，顯屬誤會。又前揭抽水馬
    達及水管均經上訴人毀損已致不堪用之程度，業據被害人甲○○於偵審中指訴歷
    歷，且經檢察官於偵查中調查明確，復有照片四幀附卷可稽。而該抽水馬達及水
    管確為被害人所有，於民國八十六年間由「仕廷水電工程行」負責安裝，亦據證
    人賴仕廷於偵查中證述在卷（參見偵卷第五十八、五十九頁）。另上訴人於警訊
    時自認該抽水馬達及水管，確係其毀損，不須他人做證等語，亦經證人即苗栗縣
    警察局通霄分局中和派出所警員徐永銅，在偵查中具結供證而經查明屬實，足見
    上訴人毀損被害人所有之物，事證明確，原審據此論以被告毀損罪，並科處有期
    徒刑四月，如易科罰金，以三百元折算一日，其認事用法核無違誤。上訴人所執
    之上訴理由，經核與事實不符，委無可採，其上訴無理由，應予駁回。
三、據上論斷，應依刑事訴訟法第四百五十五條之一第三項、第三百七十三條、第三
    百六十八條，判決如主文。
本案經檢察官廖啟村到庭執行職務。
中      華      民      國    九十一    年      九      月     十八     日
                                        台灣苗栗地方法院刑事庭
                                            審判長法  官  陳鴻斌
                                                  法  官  柳章峰
                                                  法  官  楊台清
右正本證明與原本無異。
不得上訴。
                                                  書記官  李惠雯
中      華      民      國    九十一    年      九      月     十八     日
附錄本案論罪科刑法條全文
刑法第三百五十四條
毀棄、損壞前二條以外之他人之物，或致令不堪用，足以生損害公眾或他人者，處二
年以下有期徒刑、拘役或五百元以下罰金。
